臺灣桃園地方法院民事裁定
111年度桃簡字第127號
原      告  沈瀛洲

上列原告與被告何文祥遷讓房屋事件，本院裁定如下： 
    主    文
原告應於本裁定送達後十日內，按訴訟標的價額新臺幣伍拾玖萬
陸仟伍佰元，扣除已繳裁判費新臺幣壹仟元後，補繳第一審裁判
費新臺幣伍仟伍佰元，惟原告如能提出足以認定桃園市○○區○○路
○○○號五樓房屋起訴時之交易價額之資料，則應以該交易價額加
計租金新臺幣壹萬陸仟元後，為本件訴訟標的價額，並依民事訴
訟法第七十七條之十三所定費率，補繳裁判費，逾期不繳，即駁
回其訴。
    理    由
一、因財產權而起訴，應繳納裁判費，此為法定必備之程式，民
    事訴訟法第77條之13定有明文。次按訴訟標的之價額，由法
    院核定。核定訴訟標的之價額，以起訴時之交易價額為準；
    無交易價額者，以原告就訴訟標的所有之利益為準。以一訴
    主張數項標的者，其價額合併計算之。以一訴附帶請求其孳
    息、損害賠償、違約金或費用者，不併算其價額，民事訴訟
    法第77條之1第1、2項、第77條之2第1項前段、第2項分別定
    有明文。又以租賃關係已經終止為原因，請求遷讓房屋之訴
    ，係以租賃物返還請求權為訴訟標的，非以租賃權為訴訟標
    的，其訴訟標的價額應以起訴時房屋之交易價額為準；無交
    易價額者，以原告就訴訟標的所有之利益為準（最高法院10
    0年度台抗字第42號民事裁定參照）。原告之訴有起訴不合
    程式或不備其他要件之情形，依其情形可以補正，經審判長
    定期間命其補正而不補正者，法院應以裁定駁回之，民事訴
    訟法第249條第1項第6款定有明文。上揭規定於簡易訴訟程
    序適用之，同法第436條第2項規定參照。
二、經查，原告起訴請求：㈠被告應將桃園市○○區○○路000號5樓
    房屋（下稱系爭房屋）全部騰空遷讓返還原告。㈡被告應給
    付原告新臺幣（下同）1萬6,000元，並自民國110年11月15
    日起至騰空遷讓返還系爭房屋之日止，按月給付8,000元。
    聲明㈠前段請求遷讓系爭房屋部分，訴訟標的價額應以系爭
    房屋價值計算，而系爭房屋總面積48.26平方公尺，有建物
    登記謄本附卷可參（見本院卷第35頁），換算約15坪（小數
    點以下四捨五入，下同），又系爭房屋附近房地成交價格，
    每坪約9萬餘元以上，有內政部不動產交易實價查詢服務網
    查詢資料在卷可稽，另衡量房屋價值因大小、屋況、樓層及
    位置等眾多因素影響，本院暫以每坪9萬元計算其價值，是
    系爭房屋包含坐落土地（下稱系爭土地）價值為135萬元（
    計算式：15×9萬=135萬）。另個人出售房地，其原始取得成
    本及出售價格之金額，如經稽徵機關查核明確，惟因未劃分
    或僅劃分買進或賣出房地之各別價格者，應以房地買進總額
    及賣出總額之差價，按出售時之房屋評定現值占土地公告現
    值及房屋評定現值之比例計算房屋之財產交易損益，財政部
    83年1月26日台財稅字第831581093號函參照。系爭房屋房屋
    稅課稅現值為17萬1,900元、系爭土地公告現值為22萬7,530
    元（計算式：1萬0,3004,941.9×447/100000≒22萬7,530）
    等情，有桃園市政府地方稅務局房屋稅籍證明書及土地及建
    物登記謄本附卷可參（見本院卷第20頁、第33至35頁），系
    爭房屋評定現值占土地公告現值及房屋評定現值比例約為43
    ：100（計算式：17萬1,900/（17萬1,900+22萬7,530）≒43/
    100），系爭房屋價值應為58萬0,500元（計算式：135萬43
    /100=58萬0,500）。聲明㈡請求給付租金1萬6,000元部分非
    返還系爭房屋之附帶請求，價額應合併計算。聲明㈡後段部
    分係附帶請求相當於租金之不當得利，不併算其價額。從而
    ，原告請求之訴訟標的價額應為59萬6,500元（計算式：58
    萬0,500+1萬6,000=59萬6,500），應徵第一審裁判費6,500
    元，扣除已繳1,000元裁判費，尚應補繳5,500元。惟原告若
    能查報系爭房屋之交易現值或經有鑑定資格之鑑價公司所為
    鑑價價格，則應以該交易現值或鑑價價格加計租金1萬6,000
    元後，為本件訴訟標的價額，並以民事訴訟法第77條之13所
    定費率計算並補繳裁判費，逾期如未補繳，即駁回原告之訴
    。
三、爰裁定如主文。　　
中　　華　　民　　國　　111 　年　　2 　　月　　24　　日
                  桃園簡易庭  法  官  張明宏
以上為正本係照原本作成。
本裁定關於訴訟標的價額核定之部分如有不服，得於裁定送達後
10 日內向本院提出抗告狀，並應繳納抗告費新台幣 1,000 元；
命補裁判費之部分，不得抗告。
中　　華　　民　　國　　111 　年　　2 　　月　　24　　日
                              書記官  石曉芸